臺灣高雄地方法院民事裁定
109年度消債清字第315號
聲  請  人  張慶順  
0000000000000000

0000000000000000

代  理  人  陳柏乾律師
上列當事人因消費者債務清理事件聲請清算，本院裁定如下：
    主  文
聲請人張慶順自中華民國一一○年五月十九日下午四時起開始清
算程序。
命司法事務官進行本件清算程序。
    理  由
一、聲請意旨略以：伊有不能清償債務情事，前向本院聲請調解
    債務清償方案，惟調解不成立。伊又未經法院裁定開始更生
    程序或許可和解或宣告破產，爰聲請清算等語。
二、按債務人不能清償債務或有不能清償之虞者，得依本條例所
    定更生或清算程序，清理其債務；法院開始清算程序之裁定
    ，應載明其年、月、日、時，並即時發生效力；法院開始更
    生或清算程序後，得命司法事務官進行更生或清算程序，必
    要時得選任律師、會計師或其他適當之自然人或法人1人為
    監督人或管理人，消費者債務清理條例（下稱消債條例）第
    3條、第80條前段、第83條第1項、第16條第1項分別定有明
    文。
三、經查：
  ㈠聲請人前於民國109年10月20日提出債權人清冊，向本院聲請
    調解債務清償方案，經本院109年度司消債調字第599號受理
    ，於109年11月11日調解不成立，聲請人於同日以言詞聲請
    清算等情，業經本院依職權調閱上開調解卷宗核閱無訛。
  ㈡聲請人於106年度至109年度均無申報所得，名下無財產，原
    有南山人壽團險保單，業於109年9月18日失效；又聲請人自
    陳於滙鋐機械股份有限公司之外包工程及其他公司打零工，
    工作內容為民宅裝修之雜工，負責搬重物、鐵工、粗工、清
    潔工、油漆工等工作，無固定工作地點，以日薪計算，每月
    收入約新臺幣（下同）23,000元，未領取補助或給付等情，
    有財政部高雄國稅局107年至108年綜合所得稅各類所得資料
    清單及財產歸屬資料清單【本院109年度司消債調字第599號
    卷（下稱調卷）第10至12頁】、109年稅務電子閘門財產所
    得調件明細表（本案卷第66頁）、財產及收入狀況說明書（
    調卷第4頁）、債權人清冊（調卷第5頁）、戶籍謄本（調卷
    第15頁）、勞工保險被保險人投保資料表（調卷第14頁）、
    個人商業保險查詢結果表（本案卷第37頁）、財團法人金融
    聯合徵信中心前置協商專用債權人清冊（調卷第7至9頁）、
    信用報告（本案卷第28至33頁）、社會補助查詢表（本案卷
    第17至19頁）、高雄市政府都市發展局函（本案卷第20頁）
    、勞動部勞動力發展署高屏澎東分署函（本案卷第23頁）、
    勞動部勞工保險局函（本案卷第21頁）、收入切結書（調卷
    第13頁、本案卷第35頁）、滙鋐機械股份有限公司傳真（本
    案卷第58頁）、南山人壽保險股份有限公司函（本案卷第50
    至51頁）等附卷可參。依聲請人上述工作、收入情形，認以
    聲請人自陳每月收入23,000元，核算其現在償債能力之基礎
    ，堪認妥適。
  ㈢關於聲請人個人日常必要支出部分，聲請人主張其與母親一
    同租屋居住，每月支出15,719元（包含每月房屋租金7,600
    元）乙情，並提出租賃契約（本案卷第39至40頁）、存款人
    收執聯（本案卷第41頁）在卷可稽。按債務人必要生活費用
    ，以最近1年衛生福利部或直轄市政府所公告當地區每人每
    月最低生活費1.2倍定之，消債條例第64條之2第1項定有明
    文。本院參酌衛福部社會司所公告110年度高雄市最低生活
    費為13,0341，1.2倍即16,009元，聲請人主張每月必要支出
    約15,719元，尚屬合理，應予採計。
　㈣關於聲請人扶養支出部分，聲請人稱扶養母親鄭添香，每月
    支出扶養費3,000元。經查，鄭添香係26年生，現無業，於1
    07年度至109年度申報所得各為4,000元（競技所得）、3,13
    5元（利息所得）、3,168元（利息所得），名下無財產，前
    於84年9月6日領取108,800元勞保老年給付，原每月領取3,6
    28元國民年金老年年金，自109年1月起調整為每月3,772元
    等情，有戶籍謄本（調卷第15頁）、所得及財產歸屬資料清
    單（本案卷第32至34頁）、109年稅務電子閘門財產所得調
    件明細表（本案卷第67頁）、勞工保險被保險人投保資料表
    （本案卷第27頁）、社會補助查詢表（本案卷第14至16頁）
    、高雄市政府都市發展局函（本案卷第20頁）、存簿（本案
    卷第38頁）、勞動部勞工保險局函（本案卷第21至22頁）在
    卷可查，則以鄭添香上述財產、收入狀況，尚不足以維持生
    活，有受扶養之權利。至於扶養費用數額部分，按受扶養者
    之必要生活費用，準用第1項規定計算基準數額，並依債務
    人依法應負擔扶養義務之比例認定之，消債條例第64條之2
    第2項亦有明定。以110年度高雄市每人每月最低生活費13,3
    41元之1.2倍即16,008元計算，扣除每月領取之國民年金老
    年年金後，由聲請人與其餘3名扶養義務人共同負擔【計算
    式：（16,009－3,772）÷4＝3,059】，聲請人主張每月支出母
    親扶養費3,000元，應為可採。
  ㈤綜上所述，聲請人每月平均收入為23,000元，扣除必要生活
    費15,719元、母親扶養費3,000元後，尚餘4,281元。而聲請
    人目前負債總額為3,912,944元（調卷第29至36頁、第41頁
    ，包括：玉山銀行、中國信託銀行、上海銀行），以上開餘
    額按月攤還結果，至少約須76年（計算式：3,912,944÷4,28
    1÷12＝76）始能清償完畢，堪認聲請人確有不能清償債務之
    情事。從而，聲請人向本院聲請清算，應予准許，並命司法
    事務官進行本件清算程序。
四、依消債條例第11條第1 項、第83條第1 項、第16條第1 項，
    裁定如主文。
中　　華　　民　　國　 110　　年　　5 　　月　　19　　日
              　　民事庭　　法　官　賴寶合
以上正本係照原本作成。
本裁定不得抗告。
中　　華　　民　　國　 110　　年　　5 　　月　　19　　日
  　                        書記官　胡美儀